【裁判字號】    90,台上,192
【裁判日期】    900111
【裁判案由】    偽造貨幣等罪
【裁判全文】
最高法院刑事判決                                  九十年度台上字第一九二號
    上  訴  人  甲○○
    選任辯護人  鄭晃奇律師
右上訴人因偽造貨幣等罪案件，不服台灣高等法院台中分院中華民國八十九年十一月
一日第二審判決（八十九年度上訴字第一三五五號，起訴案號：台灣苗栗地方法院檢
察署八十八年度偵字第四九一號），提起上訴，本院判決如左：
    主  文
上訴駁回。
    理  由
按刑事訴訟法第三百七十七條規定，上訴於第三審法院，非以判決違背法令為理由，
不得為之。是提起第三審上訴，應以原判決違背法令為理由，係屬法定要件。如果上
訴理由狀並未依據卷內訴訟資料，具體指摘原判決不適用何種法則或如何適用不當，
或所指摘原判決違法情事，顯與法律規定得為第三審上訴理由之違法情形，不相適合
時，均應認其上訴為違背法律上之程式，予以駁回。本件原判決綜合調查證據之結果
，認上訴人甲○○分別連續犯有刑法第一百九十六條第一項行使偽造通用紙幣罪及貪
污治罪條例第十一條第二項第一項不具依法令從事公務人員之身份，而犯對於依據法
令從事公務之人員，關於違背職務之行為，行求賄賂罪之事實，因而維持第一審關於
連續行使偽造通用紙幣罪之判決，另撤銷第一審關於連續行求賄賂罪之科刑判決，改
判論上訴人以上開罪名，處有期徒刑壹年貳月，並依刑法第五十三條、第五十一條第
五款之規定，與駁回上訴部分所處有期徒刑年貳月，定應執行刑有期徒刑年拾壹
月，扣案偽造之新台幣（下同）壹千元紙幣壹拾捌張均沒收，已詳認定犯罪事實之
依據及憑以認定之理由，並對上訴人否認連續行求賄賂之辯詞，如何不足採信，均已
依據卷內資料予以指駁及說明，從形式上觀察，原判決並無違背法令情形。上訴意旨
謂上訴人數次行使偽鈔之行為，係基於單一犯意所為一行為之數部分，屬刑法上之接
續犯等語，係就原判決理由二已詳為論斷與說明之事項，再為事實上之爭執，殊非適
法之第三審上訴理由。又上訴意旨另謂連續犯之數個獨立行求賄賂罪，各次行賄金額
均未超過伍萬元，自應依貪污治罪條例第十二條第二項減輕其刑云云。惟查連續犯之
金額計算，應以全部犯罪之金額累加計算，上訴意旨執此爭執，洵有誤會。另上訴人
稱其所有之四萬七千二百元，係承辦警員自其外褲口袋加以取得，原審僅憑承辦員警
林世雄、何文輝及黃仁增等人之陳述及渠等書面報告，即推論上訴人有行求賄賂罪犯
行，實嫌率斷云云。惟按審理事實之法院，其認定被告犯罪事實所憑之證據，並不以
直接證據為限，間接證據亦包括在內，凡綜合調查所得之各種直接及間接證據，本於
推理之作用得其心證而為事實之判斷，如與事理無違，此項判斷即與完全憑空推測迥
異，即不容任意指為違法。原判決依憑林世雄、何文輝及黃仁增等人之陳述及渠等書
面報告之證據（見原判決理由一），本於推理之作用予以綜合判斷，認與事實相符，
始資為論罪基礎，難謂有違證據法則。此外，上訴人徒憑己意，對原審職權之適法行
使及原判決理由已詳為論斷之事項，任意爭辯，顯與法定上訴第三審之形式要件不符
，其上訴違背法律上之程式，應予駁回。
據上論結，應依刑事訴訟法第三百九十五條前段，判決如主文。
中      華      民      國     九十     年      一      月     十一     日
                              最高法院刑事第六庭
                                  審判長法官  謝  家  鶴
                                        法官  洪  文  章
                                        法官  花  滿  堂
                                        法官  陳  世  淙
                                        法官  洪  佳  濱
      右正本證明與原本無異
                                              書  記  官
中      華      民      國     九十     年      二      月      六      日


司法院資訊處製作；財團法人民間司法改革基金會備份。
